臺灣臺北地方法院刑事判決
111年度交簡上字第4號
上  訴  人  臺灣臺北地方檢察署檢察官
被      告  李澤龍



上列上訴人因被告過失傷害案件，不服本院中華民國110年12月7
日110年度交簡字第800號簡易判決（偵查案號：110年度調院偵
字第232號），提起上訴，本院合議庭為第二審判決如下：
    主  文
上訴駁回。
   理  由
一、本案經本院合議庭審理結果，認原審簡易判決以被告李澤龍
    犯刑法第284條前段過失傷害罪，判處拘役50日，並諭知易
    科罰金之折算標準為以新臺幣（下同）1,000 元折算1 日，
    經核認事用法及量刑均無不當，應予維持，並引用原審判決
    書記載之事實、證據及理由（詳如附件）。
二、上訴人即檢察官上訴意旨略以：被告因本件交通事故造成告
    訴人朱泓沅受有頸部韌帶扭傷之傷害，告訴人因該傷害身心
    受創，且被告迄今尚未能與告訴人達成和解支付賠償，是原
    判決僅判處拘役50日，顯屬過輕，未能罰當其罪，不符比例
    原則、平等原則及罪刑相當原則等語。
三、按法官於有罪判決如何量處罪刑，為實體法賦予審理法官裁
    量之刑罰權事項，法官行使此項裁量權，自得依據個案情節
    ，參酌刑法第57條所定各款犯罪情狀之規定，於法定刑度內
    量處被告罪刑；除有逾越該罪法定刑或法定要件，或未能符
    合法規範體系及目的，或未遵守一般經驗及論理法則，或顯
    然逾越裁量，或濫用裁量等違法情事之外，自不得任意指摘
    其量刑違法，最高法院分別著有80年台非字第473號、75年
    台上字第7033號、72年台上字第6696號、72年台上字第3647
    號判決先例可資參照。準此，法官量刑，如非有上揭明顯違
    法之情事，自不得擅加指摘其違法或不當。
四、經查，本件原審以被告所犯過失傷害犯罪事證明確，援引刑
    事訴訟法第449 條第1 項前段、第3 項、第454 條第2 項，
    刑法第284條前段、第55條、第62條前段、第41條第1 項前
    段，刑法施行法第1 條之1 第1 項等規定，審酌被告駕駛自
    用小客車，未注意車前狀況致撞擊前方之告訴人所駕車輛，
    造成告訴人頸部韌帶扭傷，所為實有不該，另考量被告犯後
    固坦承犯行，但迄今尚未能與告訴人達成調解，兼衡被告之
    過失情節、高職畢業之智識程度、勉持之家庭經濟生活狀況
    等一切情狀，量處拘役50日，並諭知易科罰金之折算標準。
    原審已於量刑中審酌告訴人所受傷勢情形，另被告未能與告
    訴人達成和解乙節，原審復已於犯後態度中一併考量，且本
    案告訴人提有刑事附帶民事訴訟，後續尚可依民事訴訟程序
    保障告訴人民事上請求損害賠償之權利。是核原審之認事用
    法，洵無不當，量刑亦稱妥適。從而，檢察官上訴意旨執前
    詞提起上訴，尚無理由，應予駁回。
據上論斷，應依刑事訴訟法第455 條之1 第1 項、第3 項、第36
8 條、第373 條，判決如主文。
本案經檢察官劉仕國聲請簡易判決處刑，檢察官上訴後，經檢察
官劉文婷到庭執行職務。
中　　華　　民　　國　　111 　年　　6 　　月　　28　　日
　　　　　　　　　刑事第四庭    審判長法　官  陳柏宇
　　　　　　　　　
　　　　　　　　　                    法  官  范雅涵
　　　　　　　　　
　　　　　　　　　                    法  官  曾名阜
上正本證明與原本無異。
本件判決不得上訴。
                                      書記官  李宜蓁
　　　　　　　　　　　　　　　　　
中　　華　　民　　國　　111 　年　　6 　　月　　28　　日
附件：
臺灣臺北地方法院刑事簡易判決
110年度交簡字第800號
聲  請  人  臺灣臺北地方檢察署檢察官
被      告  李澤龍



上列被告因過失傷害案件，經檢察官聲請以簡易判決處刑（110
年度調院偵字第232 號），本院判決如下：
    主  文
李澤龍犯過失傷害罪，處拘役伍拾日，如易科罰金，以新臺幣壹
仟元折算壹日。
    事實及理由
一、本件犯罪事實及證據，均引用檢察官聲請簡易判決處刑書之
    記載（如附件）。
二、核被告李澤龍所為，係犯刑法第284 條前段之過失傷害罪。
　　被告於肇事後，經警員前往現場處理時仍在場，並當場承認
    為肇事人，有道路交通事故肇事人自首情形紀錄表1 份附卷
    可憑（見偵字卷第35頁），符合刑法第62條前段自首之要件
    ，爰依規定減輕其刑。爰以行為人之責任為基礎，審酌被告
    駕駛自用小客車，未注意車前狀況致撞擊前方之告訴人所駕
    車輛，造成告訴人頸部韌帶扭傷，所為實有不該，另考量被
    告犯後固坦承犯行，但迄今尚未能與告訴人達成調解【告訴
    人主張之和解金額新臺幣（下同）50,000元，並非過高，惟
    被告堅持因保險公司僅願意理賠30,000元，故其僅願意賠償
    30,000元，致雙方未能達成和解】，兼衡被告之過失情節、
    高職畢業之智識程度、勉持之家庭經濟生活狀況等一切情狀
    ，量處如主文所示之刑，並諭知易科罰金之折算標準。
三、依刑事訴訟法第449 條第1 項前段、第3 項、第454 條第2
    項，刑法第284 條前段、第62條前段、第41條第1 項前段，
    刑法施行法第1 條之1 第1 項，逕以簡易判決處刑如主文。
四、如不服本判決，應於判決送達之日起20日內，向本院提出上
    訴狀（須附繕本）。
本案經檢察官劉仕國聲請以簡易判決處刑。
中　　華　　民　　國　　110 　年　　12　　月　　7 　　日
　　　　　　　　　刑事第十庭  法　官　陳采葳
上正本證明與原本無異。 
如不服本判決應於收受送達後20日內向本院提出上訴書狀，並應
敘述具體理由；其未敘述上訴理由者，應於上訴期間屆滿後20日
內向本院補提理由書（均須按他造當事人之人數附繕本）「切勿
逕送上級法院」。告訴人或被害人如對於本判決不服者，應具備
理由請求檢察官上訴，其上訴期間之計算係以檢察官收受判決正
本之日期為準。 因疫情而遲誤不變期間，得向法院聲請回復原
狀。
                              書記官  邱汾芸
中　　華　　民　　國　　110 　年　　12　　月　　7 　　日
附錄本案論罪科刑法條：
中華民國刑法第284條
因過失傷害人者，處1年以下有期徒刑、拘役或10萬元以下罰金
；致重傷者，處3年以下有期徒刑、拘役或30萬元以下罰金。

臺灣臺北地方檢察署檢察官聲請簡易判決處刑書　
                                  110年度調院偵字第232號
　　被　　　告　李澤龍　



上列被告因過失傷害案件，業經偵查終結，認為宜聲請以簡易判
決處刑，茲將犯罪事實及證據並所犯法條分敘如下：
　　　　犯罪事實
一、李澤龍於民國109年12月29日晚間6時30分，駕駛ALB-2539號
    自用小客車，沿新北市○○區○道0號公路由北往南方向行駛，
    駛至南向30公里400公尺處時，原應注意車前狀況，而依當
    時天氣晴、夜間有照明、柏油路面乾燥、無缺陷，並無不能
    注意之情事，竟疏未注意及此，因而撞擊朱泓沅所駕駛之車
    號0000-00號自用小客車，致朱泓沅受有頸部韌帶扭傷之傷
    害。
二、案經朱泓沅訴由國道公路警察局第九公路警察大隊報告偵辦
    。
　　　　證據並所犯法條
一、上揭犯罪事實，業據被告李澤龍於偵訊中坦承不諱，且經證
    人即告訴人朱泓沅證述明確，並有道路交通事故現場圖、道
    路交通事故調查報告表、現場與車損採證照片、道路交通事
    故初步分析研判表及告訴人之診斷證明書等件附卷可稽，被
    告犯嫌洵堪認定。
二、核被告李澤龍所為，係犯刑法第284條前段過失傷害罪嫌。
三、依刑事訴訟法第451條第1項聲請逕以簡易判決處刑。
　　此　致
臺灣臺北地方法院
中　　華　　民　　國　 110　　年　　11　　月　　8　　日
　　　　　　　　　　　　　　　檢　察　官　劉仕國
本件正本證明與原本無異
中　　華　　民　　國　 110　　年　　11    月　  22　 日
                              書  記  官  陳品聿
附記事項：
本件係依刑事訴訟法簡易程序辦理，法院簡易庭得不傳喚被告、
輔佐人、告訴人、告發人等出庭即以簡易判決處刑；被告、被害
人、告訴人等對於告訴乃論案件如已達成民事和解而要撤回告訴
或對非告訴乃論案件認有受傳喚到庭陳述意見之必要時，請即另
以書狀向簡易法庭陳述或請求傳訊。
附錄本案所犯法條全文
中華民國刑法第284條
因過失傷害人者，處 1 年以下有期徒刑、拘役或 10 萬元以下
罰金；致重傷者，處 3 年以下有期徒刑、拘役或 30 萬元以下
罰金。